臺灣臺中地方法院民事裁定　九十四年度聲字第九七二號
　　聲　請　人　　陽信商業銀行股份有限公司
　　法定代理人　　戊○○
　　代　理　人　　乙○○
　　相　對　人　　保綠股份有限公司
　　兼法定代理人　丙○○
　　相　對　人　　甲○○
　　　　　　　　　丁○○
右聲請人聲請返還擔保金事件，本院裁定如左：
    主      文
本院九十三年度存字第二五二一號提存事件聲請人所提存之擔保金新台幣壹佰萬元，
准予返還。
聲請程序費用由相對人負擔。
    理      由
一、聲請意旨略以：聲請人與相對人間返還借款聲請假扣押事件，聲請人前依本院九
    十三年度裁全字第三八二一號民事裁定，曾提供新台幣一百萬元為擔保金，並以
    本院九十三年度存字第二五二一號提存事件提存，而聲請對相對人之財產實施假
    扣押在案。茲因前開假扣押裁定業經聲請人聲請撤銷（本院九十四年度裁全聲字
    第二六一號），前開假扣押強制執行程序亦經聲請人撤回，則事件業已終結，聲
    請人並以存證信函定二十日以上期間催告受擔保利益人即相對人行使權利而未行
    使，為此聲請返還擔保金等語。
二、按訴訟終結後，供擔保人證明已定二十日以上之期間，催告受擔保利益人行使權
    利而未行使者；或法院依供擔保人之聲請，通知受擔保利益人於一定期間內行使
    權利並向法院為行使權利之證明而未證明者，法院應依供擔保人之聲請，以裁定
    命返還其提存物，民事訴訟法第一百零四條第一項第三款定有明文；且前開規定
    於依假扣押供擔保之情形準用之，同法第一百零六條亦有規定。又所謂「訴訟終
    結」，係指依假扣押所保全之請求提起之本案訴訟終結；如供擔保人未提起本案
    訴訟時，則指假扣押裁定及假扣押執行程序不存在者而言（最高法院九十二年度
    台抗字第一九號裁定參照）。
三、查聲請人主張之前開事實，業據其提出本院九十三年度裁全字第三八二一號民事
    裁定影本、九十三年度存字第二五二一號提存書影本、國庫存款收款書影本、九
    十四年度裁全聲字第二六一號民事裁定影本、民事聲請狀影本、存證信函及掛號
    郵件收件回執卡、股份有限公司變更登記表影本為證，並經本院調取本院九十三
    年度存字第二五二一號卷、九十三年度裁全字第三八二一號卷、九十三年度執全
    字第一六一四號卷、九十四年度裁全聲字第二六一號卷核閱無誤，復有臺灣士林
    地方法院九十四年六月八日士院儀民科字第０九四０三一一六三四號函與本院民
    事庭查詢簡覆表五件在卷可憑。是聲請人聲請返還前開擔保金，自無不合，應予
    准許。
四、依民事訴訟法第九十五條、第七十八條，裁定如主文。
中　　　華　　　民　　　國　　　九十四　　　年　　　六　　　月　　十　　日
~B臺灣臺中地方法院民事第三庭
~B　　法　官　陳卿和
右為正本係照原本作成。
如對本裁定抗告須於裁定送達後十日內向本院提出抗告狀，並繳納抗告費新台幣壹仟
元。
中　　　華　　　民　　　國　　　九十四　　　年　　　六　　　月　　十　　日
~B法院書記官　紀俊源
